臺灣高雄地方法院刑事判決　　　　　　　95年度訴字第4552號
公　訴　人　臺灣高雄地方法院檢察署檢察官
被　　　告　甲○○
上列被告因毒品危害防制條例案件，經檢察官提起公訴（95年度
毒偵字第8760號），嗣因被告就被訴事實為有罪之陳述，經本院
合議庭裁定由受命法官獨任依簡式審判程序審理，判決如下：
    主  文
甲○○施用第一級毒品，累犯，處有期徒刑壹年。
    事  實
一、甲○○前因施用毒品案件，（一）經本院以88年度毒聲字第
    6539號裁定送觀察、勒戒後，因無繼續施用傾向，於民國88
    年9 月20日出所，且經臺灣高雄地方法院檢察署檢察官以88
    年度毒偵字第446 號不起訴處分確定；（二）於89年間，復
    因施用毒品案件，由臺灣高雄地方法院檢察署檢察官以89年
    度毒偵字第3067號聲請簡易判決處刑並執行強制戒治，嗣因
    無繼續執行之必要，經本院以89年度毒聲字第7945號裁定停
    止戒治，於89年10月27日出所（指揮書執畢日期90年5 月28
    日），並由本院以89年度鳳簡字第429 號判處有期徒刑6 月
    確定。（三）再因施用毒品案件，由臺灣高雄地方法院檢察
    署檢察官以93年度毒偵字第4148號提起公訴，經本院以93年
    度訴字第2552號判處有期徒刑8 月確定，並於95年3 月2 日
    縮短刑期執行完畢。仍不知悔改，猶基於反覆施用第一級毒
    品海洛因之單一犯意，自95年9 月中旬起至96年2 月12日某
    時止，以4 、5 天施用一次之頻率，在住處等處，以針筒注
    射方式，反覆施用第一級毒品海洛因多次。嗣為警於95年10
    月30日下午2 時45分許，在高雄市楠梓區○○○○街查獲。經
    警攜回警局調查並得其同意採尿送驗，呈嗎啡陽性反應而查
    悉上情。
二、案經高雄市政府警察局楠梓分局報告臺灣高雄地方法院檢察
    署檢察官偵查起訴。
    理  由
一、本件被告所犯係死刑、無期徒刑、最輕本刑為3 年以上有期
    徒刑以外之罪，其於準備程序中就被訴事實為有罪之陳述，
    經法官告知簡式審判程序之旨，並聽取公訴人及被告之意見
    後，本院合議庭認宜進行簡式審判程序，依刑事訴訟法第
    273 條之1 合議裁定由受命法官獨任進行簡式審判程序，合
    先敘明。
二、上揭事實，業據被告甲○○於本院審理時自白不諱，且有高
    雄市立凱旋醫院95年11月6 日出具濫用藥物尿液檢驗報告、
    高雄市政府警察局楠梓分局毒品案件嫌疑人尿液監管送驗登
    記簿各1 份、照片2 紙在卷可稽，足認被告之自白與事實相
    符，應可採信。又毒品危害防制條例第20條、第23條將施用
    毒品之刑事處遇程序，區分為「初犯」及「5 年內再犯」、
    「5 年後再犯」。依其立法理由之說明：「初犯」，經觀察
    、勒戒或強制戒治後，應為不起訴處分或不付審理之裁定；
    經觀察、勒戒或強制戒治執行完畢釋放後，「5 年內再犯」
    者，因其再犯率甚高，原實施之觀察、勒戒及強制戒治既已
    無法收其實效，爰依法追訴或裁定交付審理。至於經觀察、
    勒戒或強制戒治執行完畢釋放後，「5 年後再犯」者，前所
    實施之觀察、勒戒或強制戒治已足以遮斷其施用毒品之毒癮
    ，為期自新及協助其斷除毒癮，仍適用「初犯」規定，先經
    觀察、勒戒或強制戒治之程序。從而依修正後之規定，僅限
    於「初犯」及「5 年後再犯」2 種情形，始應先經觀察、勒
    戒或強制戒治程序。倘被告於5 年內已再犯，經依法追訴處
    罰，縱其第3 次（或第3 次以上）再度施用毒品之時間，在
    初犯經觀察、勒戒或強制戒治執行完畢釋放5 年以後，已不
    合於「5 年後再犯」之規定，且因已於「5 年內再犯」，顯
    見其再犯率甚高，原實施觀察、勒戒或強制戒治，已無法收
    其實效，即應依該條例第10條處罰（最高法院95年5 月9 日
    第7 次刑事庭會議決議參照）。查被告因（一）經本院以88
    年度毒聲字第6539號裁定送觀察、勒戒後，因無繼續施用傾
    向，於88年9 月20日釋放出所，且經臺灣高雄地方法院檢察
    署檢察官以88年度毒偵字第446 號不起訴處分確定；（二）
    於89年間，復因施用毒品案件，由臺灣高雄地方法院檢察署
    檢察官以89年度毒偵字第3067號聲請簡易判決處刑並執行強
    制戒治，嗣因無繼續執行之必要，經本院以89年度毒聲字第
    7945號裁定停止戒治，於89年10月27日出所（指揮書執畢日
    期90年5 月28日），並由本院以89年度鳳簡字第429 號判處
    有期徒刑6 月確定。（三）再因施用毒品案件，由臺灣高雄
    地方法院檢察署檢察官以93年度毒偵字第4148號提起公訴，
    經本院以93年度訴字第2552號判處有期徒刑8 月確定，並於
    95年3 月2 日縮短刑期執行完畢，有全國施用毒品案件紀錄
    表、臺灣高等法院被告前案紀錄表各1 份在卷可按。從而，
    被告於觀察勒戒、強制戒治執行完畢釋放後5 年內再犯施用
    毒品之罪，且經依法追訴處罰，並因本件為3 犯以上施用毒
    品之罪，顯見其再犯率甚高，原實施觀察、勒戒或強制戒治
    ，已無法收其實效，應依法處罰。從而，本件事證明確，被
    告犯行足堪認定，應依法論科。
三、按海洛因為毒品危害防制條例第2 條所稱之第一級毒品，被
    告甲○○施用上開毒品，核其所為，係犯毒品危害防制條例
    第10條第1 項施用第一級毒品之罪。其持有第一級毒品海洛
    因之低度行為，為施用之高度行為吸收，不另論罪。被告先
    後多次施用第一級毒品之行為，係基於施用者單一藥癮而反
    覆實行，行為模式相同，且前送經觀察、勒戒及強制戒治後
    ，仍未能戒除毒癮，應認有常習、依賴性之病態性犯罪，依
    一般社會健全觀念，難認其數行為得以強行割裂，又侵害法
    益亦屬單一，在法律評價上，應論以包括一罪。公訴人雖僅
    就95年9 月中旬起至95年10月30日下午3 時5 分許回溯48小
    時內某時止被告施用一級毒品之犯行提起公訴，然被告之其
    餘犯罪事實與前揭經起訴並由本院論罪科刑部分有包括一罪
    之實質上一罪關係，已如前述，依審判不可分原則，其餘犯
    罪事實亦為起訴效力所及，本院自應併予審理，附此敘明。
    被告前因施用毒品案件，經本院以93年度訴字第2552號判處
    有期徒刑8 月確定，並於95年3 月2 日縮短刑期執行完畢，
    有臺灣高等法院被告前案紀錄表在卷可稽，其受有期徒刑執
    行完畢後5 年內，復再犯本件有期徒刑以上之罪，為累犯，
    應依刑法第47條第1 項之規定，加重其刑。爰審酌被告於前
    經觀察、勒戒及強制戒治執行完畢釋放後，仍未能徹底戒絕
    毒品，前多次犯施用毒品之罪而經判刑確定，再犯本件施用
    毒品罪，顯見其自制力不足，無法擺脫毒品，未能體悟施用
    毒品對自己、家人造成之傷害及社會之負擔，惟念所犯施用
    毒品罪乃屬戕害自身身心健康行為，尚未對他人造成實害，
    其行為本身對社會所造成之危害並非直接，反社會性之程度
    應屬較低，且其犯後已坦認犯行，量處如主文所示之刑。
據上論斷，應依刑事訴訟法第273 條之1 第1 項、第299 條第1
項前段，毒品危害防制條例第10條第1 項，刑法11條前段、第47
條第1項，判決如主文。
本案經檢察官乙○○到庭執行職務。
中　　華　　民　　國　　96　　年　　3 　　月　　5 　　日
                  刑事第十五庭  法　官  梁淑美
以上正本證明與原本無異。
如不服本判決，應於收受送達後10日內向本院提出上訴書狀。
中　　華　　民　　國　　96　　年　　3 　　月　　5 　　日
 　　　　　　　　　　　　       書記官  林麗文
附錄本判決論罪之法條：
毒品危害防制條例第10條
施用第一級毒品者，處 6 月以上 5 年以下有期徒刑。
施用第二級毒品者，處 3 年以下有期徒刑。
